臺灣高雄地方法院刑事判決　　　　　　　　　　　　九十一年度訴字第二○八七號
　　公　訴　人　臺灣高雄地方法院檢察署檢察官
　　被　　　告　庚○○
　　選任辯護人　黃順天
　　被　　　告　癸○○
　　右　一　人
　　指定辯護人　本院公設辯護人　子○○
右列被告因強盜等案件，經檢察官提起公訴（九十一年度偵字第一○八一六號），本
院判決如左：
    主  文
庚○○共同連續攜帶兇器竊盜，處有期徒刑壹年捌月；又意圖為自己不法之所有，結
夥三人以上，攜帶兇器，以強暴至使不能抗拒，而取他人之物，處有期徒刑伍年陸月
，褫奪公權肆年。應執行有期徒刑柒年，褫奪公權肆年。
癸○○共同連續攜帶兇器竊盜，處有期徒刑拾月；又意圖為自己不法之所有，結夥三
人以上，攜帶兇器，以強暴至使不能抗拒，而取他人之物，處有期徒刑伍年拾月，褫
奪公權肆年。應執行有期徒刑陸年陸月，褫奪公權肆年。
    事  實
一、庚○○意圖為自己不法之所有，並基於概括犯意，夥同癸○○或姓名年籍不詳綽
    號「金光仔」之男子，先後於如附表所示之時、地，以如附表所示之方法，共同
    連續竊得如附表所示被害人之物，供渠等駕駛或搭乘之用。另於九十年十二月二
    十六日（起訴書誤繕為九十年十月二十六日）凌晨，由丁○○（目前由國防部南
    部地方軍事法院另案審理中）提議因缺錢花用而欲搶劫超商，庚○○、癸○○及
    丁○○等三人遂共同謀議，基於意圖為自己不法所有之犯意聯絡，庚○○與丁○○先行返家並駕駛如附表編號一所示之贓車，再至癸○○家中取得客觀上得以危
    害人生命、身體具有危險性可供兇器使用長約一臺尺之水果刀二把，三人共乘該
    部贓車，恣意逛尋，四處尋找目標。旋於九十年十二月二十六日凌晨三時四十三
    分許，行經高雄市○○區○○路八五號「翁財記超商」時，發現該超商內沒有客
    人，僅賸店員戊○○一人，即由丁○○、癸○○二人分別穿著淺色、深色外套、
    頭戴各該外套帽子，癸○○尚戴有藍色鏡片眼鏡一副，下車後即分持上開水果刀
    侵入「翁財記超商」內，庚○○則在超商門口外之該部贓車上把風、保持引擎運
    轉並接應丁○○、癸○○二人；丁○○、癸○○二人侵入超商之際，丁○○驟然
    喝令：「別動！將錢拿出來！」，持水果刀抵住戊○○，至使其不能抗拒，癸○○則另持水果刀搜刮收銀機內之現金，約計取得新臺幣（下同）五千餘元。倏於
    是日凌晨三時四十四分許，丁○○、癸○○二人順利得手後，隨即搭乘由庚○○
    所駕駛之如附表編號一所示之贓車逃逸，在庚○○位在高雄市三民區○○○路一
    一八號之住處，三人在客廳內朋分贓款，每人約計分得一、二千元。嗣經「翁財
    記超商」店員陳忠勝報警，警察遂於凌晨三時四十九分抵達案發現場，另經警查
    閱「翁財記超商」店內監視錄影帶及店員陳忠勝之指認，循線知悉該強盜案確係
    丁○○、癸○○及庚○○三人所為，又於九十年十二月二十六日上午八時許，在
    高雄市○○區○○街三號前，查獲用以強盜之如附表編號一所示之贓車（後於同
    日夜間八時許，通知車主何月珍領回），經警先於九十一年五月二十八日會同高
    雄市憲兵隊，自丁○○彰化埔尾駐地，由丁○○部隊副連長丙○○陪同返回高雄
    市政府警察局刑事警察大隊接受詢問而查獲丁○○；又分別於九十一年五月二十
    八日下午四時許，在高雄市○○區○○街十九之三號十二樓丁○○住處持票搜索
    （丁○○彼時在部隊服役中）；於該日下午五時十分許，在高雄市三民區○○○
    路一一八庚○○住處持票搜索，並查獲庚○○；於同日下午五時三十分許，在高
    雄市三民區區○○路二八八巷二三弄二號癸○○住處持票搜索，扣得癸○○於前
    揭強盜時所穿著之ＮＩＫＥ廠牌夾克（藍黑色，側灰色）一件、ＩＴＡＬＹＤＥ
    ＳＩＧＮ廠牌藍色鏡片眼鏡一副、ＮＩＫＥ廠牌（ＭＡＸＡＩＲ型）球鞋一雙等
    物。
二、案經高雄市政府警察局報告臺灣高雄地方法院檢察署檢察官偵查起訴。
    理  由
壹、關於攜帶兇器竊盜部分：
    此部分等事實，業據被告庚○○、癸○○二人於警詢、偵查及本院審理中供承屬
    實在卷，核與被害人何月珍、陳耀登、沈美華、沈文賢、何義訓於警偵訊中指訴
    情節相符，且二人供述內容一致，並有車號查詢汽車車籍資料、車輛竊盜、車牌
    失竊資料個別查詢報表數紙附卷足憑。是以，此部分犯罪事實罪證已臻明確，被
    告庚○○、癸○○二人共同攜帶兇器竊盜犯行洵堪認定，應予依法論科。
貳、關於結夥三人以上攜帶兇器強盜部分：
一、訊據被告癸○○固坦承渠與共同被告丁○○曾於右揭時、地，有攜帶水果刀強盜
    等事實，而被告庚○○則矢口否認有何強盜犯行，辯稱︰渠並未下車，亦不知癸○○與丁○○二人下車做什麼云云︰且被告癸○○、庚○○二人嗣於九十一年九
    月十八日、十月七日尚在羈押中，竟經案外人丁○○之祖父侯良二、母呂玉粧、
    父侯國信藉由朱星羽立法委員介紹，向臺灣高雄看守所申請增加接見後，自九十
    一年十月十五日本院審理以降，被告二人翻異前供，咸辯稱︰強盜「翁財記超商
    」部分之共犯係姓名、年籍不詳綽號「阿豪」年約十八、十九歲（住高雄市三民
    區）之男子，並非丁○○，渠等係因警察詢問做筆錄時遭刑求毆打云云。經查︰
  (一)被告癸○○於九十一年十月十五日本院審理中供稱︰渠遭警察刑求毆打肚子及頭
    部云云；被告庚○○則供稱︰渠遭警察刑求毆打頭部、打一巴掌及踢肚子一腳云
    云，然被告二人於檢察官偵查初訊、本院羈押訊問時皆未陳稱渠等二人於警察局
    曾遭致刑求毆打等情（見偵查卷宗頁五至六、本院九十一年度聲羈字第三八九號
    卷宗頁五至十三）甚明，且經本院依職權調取被告二人於羈押之初，在臺灣高雄
    看守所所作之健康檢查均正常並無任何異狀，此有臺灣高雄看守所九十一年十月
    三十日高所坤衛字第一○三七號函檢附之被告健康檢查表二張在卷可稽，益徵被
    告癸○○、庚○○此部分有關刑求辯解顯係憑空杜撰，不足採信。
  (二)警方先後於九十一年五月二十八日下午四時許，在高雄市○○區○○街十九之三
    號十二樓丁○○住處持票搜索（丁○○彼時在部隊服役中）；於該日下午五時十
    分許，在高雄市三民區○○○路一一八庚○○住處持票搜索，並查獲庚○○；於
    同日下午五時三十分許，在高雄市三民區區○○路二八八巷二三弄二號癸○○住
    處持票搜索，扣得癸○○於前揭強盜時所穿著之ＮＩＫＥ廠牌夾克（藍黑色，側
    灰色）一件、ＩＴＡＬＹＤＥＳＩＧＮ廠牌藍色鏡片眼鏡一副、ＮＩＫＥ廠牌（
    ＭＡＸＡＩＲ型）球鞋一雙等物；另經警於九十一年五月二十八日會同高雄市憲
    兵隊，自丁○○彰化埔尾駐地，由丁○○部隊副連長丙○○陪同返回高雄市政府
    警察局刑事警察大隊接受詢問而查獲丁○○等情，有搜索票、搜索經過及結果陳
    報書、搜索扣押筆錄等附卷（本院九十一年度聲搜字第八二八號卷宗、臺灣高雄
    地方法院檢察署九十一年度警聲搜字第六五三號其他卷宗）可攷；旋於九十一年
    五月二十九日，經高雄市政府警察局刑事警察大隊以被告癸○○、庚○○二人所
    犯為最輕本刑為五年以上有期徒刑之罪，嫌疑重大，有逃亡之虞且執行時因情況
    急迫，遂依刑事訴訟法第八十八條之一第一項第四款之規定，報請檢察官核發拘
    票，檢察官即於九十一年五月二十九日上午九時五十分許簽發拘票，並交由高雄
    市政府警察局刑事警察大隊執行之，有臺灣高雄地方法院檢察署九十一年度聲字
    第五五六號其他卷宗在卷可徵，核與前揭刑事訴訟法第八十八條之一第一項第四
    款之規定相符，應屬正當。
  (三)右揭關於案外人丁○○參與此部分強盜等事實，業據被告癸○○、庚○○二人迭
    於警詢、偵查、本院調查及審理中供承綦詳；復以，被告二人另案在國防部南部
    地方法院檢察署軍事檢察官於九十一年八月六日偵查訊問中供述情節至明，有國
    防部南部地方法院檢察署九十一年八月七日（九一）法字第四六四七號函檢附之
    筆錄各乙份附卷足佐，互核被告二人前揭供述之內容前後一致，堪認為信實；雖
    渠等二人嗣於九十一年九月十八日、十月七日尚在羈押中，竟經案外人丁○○之
    祖父侯良二、母呂玉粧、父侯國信藉由朱星羽立法委員介紹，向臺灣高雄看守所
    申請增加接見後，自九十一年十月十五日本院審理以降，被告二人翻異前供而為
    上揭辯解，此有臺灣高雄看守所九十一年十月三十日高所坤衛字第一三○七號函
    檢附之增加接見單在卷可徵，且經本院曾於九十一年九月十七日調查中提示案外
    人丁○○於國防部南部地方軍事法院檢察署所為否認之偵查筆錄並告以要旨後，
    被告二人均堅決供認︰案外人丁○○所言不實在，丁○○確實有參與本案強盜部
    分犯行等語。
  (四)證人即高雄市憲兵隊機動組上尉行動官己○○於九十一年十一月七日本院審理中
    到庭結證稱︰「（翁財記超商案子你是否有參與？）當時市刑大找我們去部隊拘
    提丁○○。丁○○營區在嘉義（應為彰化之誤），駐地本來在阿蓮，是陸軍單位
    。我們到部隊找到丁○○時，沒有在部隊訊問，是在市刑大偵四隊訊問。當時訊
    問時，我是在旁邊看，是由市刑大主導。問庚○○時我在場，問庚○○時，丁○○已被拘提到案，是在同一間辦公室裏面，他們三人互相彼此可以看到，他們三
    人間距離約十餘公尺，約今日開庭法庭的長度，筆錄在做時，是同步錄影錄音，
    製作打字版的筆錄，做筆錄之前，這三人沒有帶到其他辦公室，把丁○○帶回來
    後就一直在市刑大的辦公室，當時有通知他們家長到庭，我記得庚○○及丁○○
    家長都有在場，癸○○部分我就不記得了。庚○○及癸○○做筆錄時，警察有請
    他們指認阿豪為何人，我記憶中，庚○○外號叫罐頭，警方問庚○○是不是丁○○參與強盜案，庚○○當場指認是丁○○，在警局時庚○○就指認丁○○有參與
    ，剛開始時，他們都裝做不認識，但是我們拿出強盜的證據（如衣物、帽子）給
    他們看時，丁○○沒有講話，好像默認，我執行搜索地點在靠近高速公路旁邊，
    衣物在覺民路搜出」、「（被告庚○○選任辯護人詰問：當初訊問時證人所站的
    位置及庚○○父親所站的位置？）我站的地點距離訊問的地點二、三公尺，庚○○父親坐在泡茶那邊，泡茶地點距離庚○○訊問的地點約有三、四公尺」、「（
    被告庚○○選任辯護人詰問︰證人在何時到偵四隊，訊問筆錄之前或之後？）整
    個製作筆錄過程我都有在場，等到庚○○父親來時我們才開始問」、「（被告庚○○選任辯護人詰問︰證人是否與偵四隊一起參與勤務？）是的，我們先找到丁○○後，再把另外二位帶回，市刑大發覺丁○○有涉案，再會同我們去部隊把丁○○帶回，並再去搜索庚○○、癸○○。我們當天是穿便衣」等語。
  (五)證人即查獲偵查員壬○○於九十一年十一月七日本院審理中到庭結證稱︰「（本
    案）是小隊長蔡英宏主導，線索是他掌握的，我們是同一組，所以才一起行動」
    、「（這三位嫌犯是否同時被逮捕？）是分開的。我知道當兵的逮捕比較慢，先
    查獲那位嫌犯，我不記得了」、「（有無會同憲兵單位到部隊逮捕丁○○？）我
    沒有去」、「（庚○○自白是否出於任意性否？）是的，絕對沒有刑求。庚○○
    爸爸媽媽好像都在，我們有全程錄影，這三個人應該在同一個辦公室做筆錄，訊
    問辦公室在我們分隊的辦公室，訊問空間約有這個法庭三分之二大，這三個人在
    問筆錄時就帶到我們每個承辦人的坐位，這三個人彼此間的距離有二、三公尺，
    問庚○○時，憲兵是有到，機動調查組人員都有到，他們是全程參與，我們問庚○○筆錄時，應該有要庚○○指認第三人吧，案件太多了，不太記得，我忘記庚○○叫另二位嫌犯是叫名字或綽號，庚○○綽號是罐頭」、「（被告庚○○選任
    辯護人詰問︰憲兵在場時，製作筆錄時離庚○○多遠？）包括憲兵及庚○○的父
    親都在同一個辦公室內，都在五到十公尺以內」、「（被告庚○○選任辯護人詰
    問︰逮捕曾某時間與製作筆錄時間有多久？）時間我不記得，但是絕對依法定程
    序」、（被告庚○○選任辯護人詰問︰帶回三位嫌犯後，如何安置他們？）先扣
    在我們辦公室鐵欄杆上，我印象中沒有把他們帶到別間辦公室」等語。
  (六)證人即查獲偵查員辛○○於九十一年十一月七日本院審理中到庭結證稱︰「（三
    位嫌犯如何被查獲？）我們要去搜索，丁○○部隊長官有過來，整個訊問過程，
    他的長官都在旁邊。當時有把丁○○責付給他的長官並有責付書，尚中尉有帶過
    來。三位嫌犯查獲順序因為時間久了我記不清了。我是訊問丁○○，丁○○父親
    有跟著丁○○到分隊來。丁○○部分沒有先移送到軍事法院檢察署，是先責付給
    直屬長官帶回部隊。問丁○○筆錄，全程有錄音，如果有脅迫，一定會錄進去，
    且他的父親及部隊長官都有在場。問筆錄是侯某自己供出來，我記不清尚中尉是
    否在場。這三位嫌犯我們都有執行搜索，詳細情形我記不清了，我知道三個人的
    地點我都有去過」、「（被告庚○○選任辯護人詰問︰丁○○被他部隊帶回部隊
    時，二名被告是否被逮捕？）記不清了。因為我們人力有限，這個案件是我們這
    個小組四人在辦，但是有三個嫌犯。」、「（被告庚○○選任辯護人詰問︰筆錄
    過程，憲兵一直在場？）我不清楚，但是丁○○直屬長官及他父親都在旁邊」、
    「（被告庚○○選任辯護人詰問︰三位嫌犯訊問地點？）在同一個辦公室，但不
    是併排，他們三人距離約二、三公尺，我們辦公室差不多與今日法庭一般大」、
    「（被告庚○○選任辯護人詰問︰借提之前有無證據或線索顯示庚○○涉案？不
    清楚，是庚○○帶我們去的，去現場採證有錄音錄影，並有請被害人當場指認，
    我記不清四位被害人是否都在場」等語。
  (七)證人即查獲偵查員尚廉迪於九十一年十一月七日本院審理中到庭結證稱︰「（本
    件有無參與整個過程？）有」、「（先查獲那位嫌犯？）先查到丁○○，我們先
    去部隊找丁○○，我當時有去，憲兵隊及市刑大都有一起去是甲○○警官去的，
    部隊駐地我忘記了，在嘉義，是陸軍，我們到部隊拘提丁○○時，有通知他的長
    官，並請他們派員陪我們到市刑大，他們部隊副連長有陪我們到市刑大，副連長
    都有全程在場，副連長叫什麼名字我不記得，訊問丁○○過程我都有在場，另二
    位嫌犯也都在場，訊問侯某時，另二位嫌犯也在訊問，訊問地點他們三人可目視
    的到，但是沒有辦法聽到他們所講的話，他們三位距離約有十幾步的距離，比法
    庭長度還要遠一點，偵四隊辦公室是大辦公室，並沒有隔開。侯某從駐地帶到市
    警大之後，沒有先行訊問，侯某先到偵四隊，另二位嫌犯是陸續被逮捕，等到齊
    後，才一起訊問。我們有通知侯某家屬，他的父母親都有到，另二位嫌犯家人也
    有到，但是我不知道是那一位，因為我只注意侯某。侯某訊問過程中沒有受到刑
    求，訊問員警沒有威脅及恐嚇他」、「（被告庚○○選任辯護人詰問︰另二位被
    告被逮捕時間距離訊問時間多久？另二位嫌犯被逮捕要回警局時，證人有無與他
    們同車？）不知道。我有與庚○○同車」、「（被告庚○○選任辯護人詰問︰逮
    捕期間證人有無離開偵四隊？）我都在偵四隊，沒有離開」、「（被告庚○○選
    任辯護人詰問︰三位嫌犯有無離開證人視線？）我沒有辦法兼顧到」、「（問筆
    錄之前侯某做什麼？）丁○○有跟我們一起出去。因為我們要逮捕另外二位，我
    們出去一臺車Ｔ４」、「（在車上有無人打丁○○？）沒有。車上除了我是憲兵
    單位，我記不清有還有誰」、「從侯某自駐地回市刑大再出去執行拘提曾某及賴
    某過程中，雖然我一直注意侯某，但是我沒有聽到也沒有看到有誰打侯某」、「
    （去丁○○駐地時有幾部車？）二部車，我坐在駕駛座旁邊」等語。
  (八)證人即查獲刑事小隊長蔡英宏於九十一年十一月七日本院審理中到庭證稱︰「（
    本件嫌犯三人是否為你經辦？）是的」、「（如何查獲？）先讓被害人指認相片
    」、「（三位嫌犯逮捕過程？）分二個部分，搜索的一組，我當時跟憲兵官到丁○○的部隊，他長官有一位跟侯某過來。侯某的駐地我記不得了，好像在彰化縣
    ，是砲兵」、「（你印象中去部隊時，有誰去？）己○○、尚廉迪中尉、我及甲○○，四人開二部車。回來時我與丁○○坐一部車，甲○○開車，我坐在侯某旁
    邊。在車上有問丁○○相關案情，侯某都不承認，都說不是他」、「（在車上有
    無打丁○○？）沒有」、「（被告庚○○選任辯護人詰問︰丁○○是在何時承認
    ，搜索前或搜索後？）是搜索後，在辦公室由被告二人與丁○○當面對質，並指
    認丁○○有參與，丁○○當場哭了」、「（如何知道庚○○有涉及本案？）根據
    線報。未有搜索票時，先讓被害人指認照片」、「（如何查覺庚○○有涉及本案
    ？）線報時有先講是庚○○，我同事發現時汽車引擎還在發動，我同事去查才知
    道那部是贓物，車內沒有人，我們有去莊敬派出所查證，停的地點在庚○○家後
    面巷道沒有多遠的地方，引擎發動從早上八點到中午十二點，沒有熄過」等語。
  (九)丁○○刑求抗辯部分︰
    1.證人丁○○固於九十一年十一月七日本院審理中證稱︰「（從駐地到市刑大，
      到整個案件調查結束過程當中，有無人打你？）從駐地到市刑大當中，在車上
      被一位警員打，載我的這部車有三人」、「（在車上打你的人何人？是蔡英宏
      ，他用手肘撞擊我的胸部。我在車上沒有承認我參加」等語，惟經證人蔡英宏
      當庭堅決否認有此一情節，而在同車上之尚廉迪中尉亦否認有此情形，另其部
      隊副連長丙○○因隨同丁○○返回高雄路程中未與之同車，無法有效釐清此一
      爭點，且丁○○經警詢問後，並未隨案解送至國防部南部地方法院檢察署偵辦
      ，即責付交由所屬部隊副連長丙○○帶回彰化埔尾駐地，亦無相關醫師出具之
      診斷證明書或由羈押執行機關出具之健康檢查表足資佐參，此外，實查無其他
      證據足以肯認是否確實有毆打情形，委難僅憑丁○○片面指摘而遽認有毆打刑
      求之情形。
    2.再者，證人丁○○又於九十一年十一月七日本院審理中證稱︰「（警詢筆錄）
      裏面是第二份及第三份的筆錄，第一份筆錄員警沒有拿出來，三份筆錄都是辛○○詢問的，第一份筆錄我有簽名，並有看內容，內容是寫問我當天晚上我人
      在哪裡，我說我在家裡睡覺，並問我是否認識被告二人，我跟他說不認識他，
      及問我與他們有無仇怨，我說沒有，並問我與被害人是否認識及有無仇怨，我
      都說沒有」、「（第一份筆錄有無問你有無參加本件強盜案？）我當時否認」
      、「（為何第二份筆錄承認？）因為員警跟我說我母親沒有辦法陪我二十四小
      時，叫我承認」、「（何人講的？）壬○○講的」、「（壬○○有無幫你們做
      筆錄？）不知道，因為我在做筆錄時，有換過房間，是證人辛○○帶我到別間
      房間，有換過二個地方。第一份筆錄是在牆角做，第二份在坐位上，第三份到
      另外一個房間做的」、「（後來為什麼承認？）當時因為害怕遭到刑求，所以
      才配合他們」、「（有無人跟講過什麼話或打你？）有，在基地回來的這段時
      間。在市刑大時，證人壬○○有用語言恐嚇我，叫我記住我母親沒有辦法在市
      刑大陪我二十四小時」云云。
    3.然經丁○○製作筆錄時在場憲兵特行官尚廉迪中尉當庭結證稱︰「（丁○○做
      筆錄時，你有無在場？）有在場」、「（訊問地點有無變動？）沒有，都在同
      一間辦公室，都是同一臺電腦」、「（做過幾份筆錄？）做過二份，第一份有
      問，但是丁○○沒有承認，但是這份筆錄沒有正式製作。」、「（侯某否認時
      ，被告二人是否到偵四隊？）時間記不太清楚」、「（被告庚○○選任辯護人
      詰問︰三位嫌犯做筆錄有無一起做？）三位嫌犯有一起做，可是侯某做完後有
      交付給軍官，所以侯某的部分先做完，我比較注意到侯某的部分，在問的過程
      當中，因為被告二人到市刑大，為了要隔開，才把侯某帶到另一間辦公室」、
      「（有無如丁○○所述之情形？）沒有」、「（有提到帶到另外一間小辦公室
      ，是何人帶的？）不清楚」等語；證人壬○○則結證稱︰「（有無如丁○○所
      述之情形？）沒有，丁○○還有向他家人承認」、「（有提到帶到另外一間小
      辦公室，是何人帶的？）不是我帶的，我沒有印象誰帶他去的，丁○○既然已
      經承認，我沒有可能還去刑求他」等語；而證人辛○○雖坦承係伊帶丁○○進
      入小辦公室，但副連長也有過來等情，經核閱警卷中案外人丁○○第一份筆錄
      記載除詢問人為辛○○外，尚有中尉特行官尚廉迪在場，而案外人丁○○第二
      份筆錄僅有詢問人辛○○記載。
    4.復經證人丙○○於九十一年十二月九日本院審理中證稱︰「（當時駐地在何處
      ？）在彰化埔尾」、「（從彰化回高雄中，有無與丁○○一同下來？）有」、
      「（有無與丁○○坐同一部車？）我不太記得了，有二部車，我與證人乙○○○○是否同車，我不太記得。二部車是同時到高雄市刑大。下來之後丁○○身
      上沒有明顯外傷，也沒有跟我說有人毆打他，下車後我們到市刑大偵四隊做筆
      錄，我一直在他旁邊，我沒有看見有人出手打他，也沒有人恐嚇他，丁○○父
      母及他哥哥都有到市刑大，他的家人沒有一直陪在侯某旁邊，我們進到偵四隊
      辦公室到警察把侯某帶給我責付當中，侯某有離開我的視線十分鐘左右，在他
      未被帶走之前他對於超商的搶案並沒有承認，後來他被被害人指認他有承認，
      他身上沒有傷痕，在責付之後侯某有跟我說警察有打他，他沒有跟我說他被打
      那裏，被害人指認的地方在辦公室斜對面的一間辦公室內，我本來要進去，但
      是市刑大警員跟我說叫我不要跟進去，我在門口等侯某，我沒有聽到不尋常的
      聲音，沒有聽到罵聲及撞擊聲，出來後侯某沒有哭，他被帶進去指認之前侯某
      的家人還沒到市刑大，侯某出來（指認的辦公室後）後他的神情還是和平常一
      樣，再來有製作筆錄，他對超商的搶案後來有坦承，他是在證人指認之後被帶
      回原辦公室內作筆錄坦承，當時他在做筆錄時，他的家人是在做完筆錄後才進
      來，侯某在現場沒有跟他家人說他有搶超商，也沒有跪下來」、「（丁○○被
      帶去指認，尚中尉有無進去？）尚中尉與我在外面。」、「（在外面做筆錄時
      ，有無看到本案被告庚○○、被告癸○○做筆錄的情形？）有」、「（他們當
      時對超商部分有無承認案情？）在被害人指認之後他們才承認」、「（被告庚○○選任辯護人詰問︰他們被帶進去辦公室後，證人在外面是否可聽到罵聲及
      撞擊聲？）聽不到談話的內容」、「（被告庚○○選任辯護人詰問︰證人是否
      可聽到被告庚○○、被告癸○○及丁○○的詢問內容及距離他們多遠？）我有
      聽到他們有開一部車及持刀丟在那裏的內容，他們是三人一起在辦公室裏面接
      受詢問，不是併排，只有分開。距離他們一公尺半到二公尺間」等語至明。
    5.綜上，足認案外人丁○○此部分抗辯雖有疑義，然案外人丁○○於警詢中之自
      白取得程序既有如上瑕疵，是案外人丁○○於警詢中之自白應係出於不正之方
      法取得，依刑事訴訟法第一百五十六條第一項之規定，殊無證據能力可言。
  (十)職是之故，除案外人丁○○於警詢中之自白尚無證據能力而應予排除外，互核被
    告癸○○、庚○○之供述情節及證人辛○○、壬○○、蔡英宏、己○○、尚迪
    、丙○○等人之證詞；參以，被害人戊○○於九十一年五月二十一日警詢中經辨
    認口卡照片後，即已明確指認該二名持刀侵入超商強盜之歹徒為被告癸○○及案
    外人丁○○等語甚明，後於九十一年五月二十八日，為警查獲被告二人及案外人
    丁○○後，再度到場當面指認該二名歹徒確實係被告癸○○及案外人丁○○二人
    無訛，並陳稱︰案發當日係由被告癸○○動手搜刮財物，案外人丁○○持刀強押
    住伊等語甚明（見警卷頁四之一至四之二），另有被害人戊○○指認口卡相片二
    張（從被告二人及案外人丁○○等人共三張中）在卷供參，足認被告癸○○、庚○○及案外人丁○○確實共同實施如右揭時地實施如事實欄所示之結夥三人以上
    攜帶兇器之加重強盜犯行，至為灼然。另輔以觀諸前揭臺灣高雄看守所函文檢附
    之增加接見申請單之記載︰九十一年九月十八日，案外人丁○○之祖父侯良二與
    被告庚○○辦理接見時，侯祖父︰「你不是跟你爸爸說你不認識他嗎？在做筆錄
    時！」、被告庚○○︰「那他筆錄怎麼會寫成這樣子呢？」、侯祖父︰「大家都
    是年輕人，有做就有做不要拖一個無辜的人下去」、被告庚○○明確陳稱：「其
    實我不太認識你的孫子，有沒有做，你可以問你孫子」；九十一年九月十八日，
    案外人丁○○之母呂玉粧與被告癸○○辦理接見時，侯母︰「我是那個當兵的媽
    媽啦，你如何認識他的！」、被告癸○○︰「在舞廳認識的」、侯母︰「我覺得
    如果那孩子沒做的話，你們就不要拖他下去嗎？」、被告癸○○︰「我知道！」
    ；九十一年十月七日案外人丁○○父親侯國信、母親呂玉粧與被告癸○○辦理接
    見時，侯父母︰「我不是要袒護丁○○，你實話實說，你咬這個沒意思，如果真
    的，我沒話說」、「出庭時你說實話，你要知道你權益，如果有你咬死他沒關係
    」，被告癸○○未搭腔等情，益徵本院認定該名共同正犯確係案外人丁○○應屬
    無疑。
  (十一)又查，被告庚○○於警詢、九十一年五月二十九日偵查初訊及九十一年五月二十
    九日本院調查中供承︰渠與癸○○、丁○○等三人因夜遊無聊缺錢花用，丁○○
    、癸○○二人提議搶超商，渠負責開車及把風，由癸○○提供水果尖刀，與丁○○二人一同侵入超商行搶，事後並分得一、二千元，竊取如附表編號一所示之自
    用小客車時，並未打算將該部贓車作為強盜之交通工具等語（見本院九十一年度
    聲羈字第三八九號卷宗，頁十至十三︰偵查卷頁五至六，警卷頁二之一至二之四
    ），顯見被告庚○○前揭辯解，應係臨訟圖卸刑責之避就飾詞，殊無足取。
  (十二)綜上所述，本案關於被告癸○○、庚○○與案外人丁○○等三人結夥三人以上，
    攜帶水果刀兇器之加重強盜犯行洵堪認定，
二、按九十一年二月一總統公布廢止懲治盜匪條例前，司法實務對於強盜罪之論處向
    均依法規競合之例優先適用懲治盜匪條例處斷，惟邇來懲治盜匪條例（下稱「條
    例」）之效力備受質疑，故該條例之是否業已失效，即應先予探究：
  (一)本院查該條例係於三十三年四月八日經國民政府制定公布全文十一條，其第一條
    規定「盜匪」之罪名，第二條規定唯一死刑之盜匪罪，第三條規定死刑或無期徒
    刑之盜匪罪，第四條規定死刑、無期徒刑或十年以上有期徒刑之盜匪罪，第五條
    規定無期徒刑或七年以上有期徒刑之盜匪罪，第六條規定有查緝盜匪職責之人犯
    盜匪罪，第七條規定所得財物發還被害人，第八條規定刑法總則之適用等，第九
    條規定犯該條例之罪之訴訟程序，第十條規定：「本條例施行期間定為一年。必
    要時得以命令延長之。」第十一條規定公布日施行。故依全部法律之精神及背景
    以觀，該條例應係行憲之前，抗戰末期，盜匪滋生，為維護治安，依治亂世用重
    典之原則訂立的時代產物，再依該條例第十條規定，其施行期間為一年，必要時
    得以命令延長之云云，顯然是一種落日法之性質，亦即法學上的所謂限時法無疑
    ，既是限時法，就必須以限時法的法理來看，亦即時限一到，法律當然失效，如
    認為必要時，應在期滿前以命令延長之，若未能在法律失效之前適時延長，則該
    條例當然失效，則已失效之法律當然不能因後來再被延長而又發生效力，亦即延
    長只能有繼續的效力，不能有創設的效力，懲治盜匪條例自三十三年四月八日公
    布施行之日起至翌（三十四）年四月八日，一年之施行期間即已期滿而失效，乃
    當時之國民政府遲至同年四月二十六日始以命令延長之，依前開說明，自無從使
    已失效之該條例繼續其效力，亦即該條例自三十四年四月八日未經延長而失效，
    應可認定再者，四十六年五月十六日固然曾因特種刑事案件訴訟條例廢止，而由
    立法委員提案將條例第八條規定（即所謂依特種刑事案件訴訟程序審理之規定）
    刪除，且斟酌條例第十條所定施行期間一年，原期迅收遏止盜風，但實際上每年
    均延長，而已十餘年，顯然已失該條本意，即決議將條例第八條及第十條同時刪
    除，而第九條改為第八條、第十一條改為第九條（詳見立法院工報第十九會期第
    七期頁十七以下）。矧以，憲法為一切具有法規範效力法律之法源依據，因此法
    律自當以合於憲法規定之方式制定公布。法律非立法者之恣意，立法者亦應服膺
    憲法，依憲法規定之程序制定法律，並以法定程序公布，始能具備形式法律要件
    ，如立法者違反該法定程序而制定法律，如違反三讀或公布程序，應認不生法律
    之規範效力。然四十六年六月五日之修正條例案，因係就已失效之三十三年四月
    八日條例所為之修正，無從復活該條例，而其又不符重新立法之制定法律所應踐
    行之程序，因此縱其由立法院呈請總統公布施行，亦不能認係形式存在之法律。
    即言之，該條例縱於外觀上有法律之形式，但終究與立法院依法定程序通過，並
    經總統公布之具有形式要件之法律者迥異。該條例固然曾因司法實務誤用而使其
    事實上有其影響力，但仍不得因此即謂該條例具有法規範效力，亦無從以制定法
    視之。
  (二)主張懲治盜匪條例未失效者，分析可得下列三說：
    1.該條例未經廢止說：此為法務部葉前部長在立法院公聽會的見解，略謂法規經
      「合法廢止」後始生失效之問題，而原條例雖為限時法，但四十六年已經修正
      ，將限時條文刪除，且無論修正前或修正後，該條例迄未經廢止，即無失效可
      言云云。然則，限時法施行期滿當然廢止而失效，乃限時法之基本原理，絕無
      期滿後仍屬有效或效力未明之原理，本不因中央法規標準法有無明文規定而異
      ；其以該條例公布施行在先，而中央法規標準法公布施行在後，進而認為基於
      法律不溯既往原則，並無中央法規標準法第二十三條「期滿當然廢止」之適用
      云云，自屬誤會。另中央法規標準法第二十三條但書所謂「經主管機關公告」
      之規定，亦非限時法於期限經過後當然失效外的另一個失效要件之規定，其立
      法目的應該是在於保障人民知的權利，即限時法於期限屆滿當然失效時，由主
      管機關公告使人民周知，就算為公告，並不會改變限時法已經失效之事實，附
      此敘明。又該條例原第十條規定「本條例施行期間定為一年。必要時得以命令
      延長之。」文義極明，並無期滿應經命令廢止之規定，更不能解釋為一年後繼
      續有效，否則何須「必要時得以命令延長」的規定，由此更可反證，期滿未以
      命令延長者，則在一年後自然失效，法理至明，而該條例於三十三年四月八日
      公布施行，期滿既未及時以命令延長，已如前述，應當失效，要無庸疑，故此
      等主張，從法條本身之正反面解釋，就不能自圓其說。
    2.憲政時期效力創設說：此為臺灣高等法院八十八年度上訴字第一八二○號判決
      認定的理由，內容略謂在訓政時期的舊有法令，已在三十五年經制憲機關授權
      當時之國民政府檢討改正而全盤地於行憲後加以承受，並直指此種過程為政治
      承受，係制憲機關本其固有權力對舊法規包括地加以引用並許其重新向後生效
      云云。惟查中華民國自一九一二年建國以來，雖歷經軍政時期、訓政時期、憲
      政時期、甚至戡亂時期、戒嚴時期以及解嚴後至今的民主開放時期，其立國環
      境雖有不同，但國體未變、法律體系如一，綿延不斷，斷無可能換一個時期就
      政治承受一個舊法，並創設成另一個新法（按解嚴時亦曾全盤檢討不合時宜的
      法律予以廢止，其未廢止者當然延續其效力，而非重新創設），況該條例於行
      憲後之三十七年四月十七日、三十八年六月二十四日、三十九年五月二十五日
      ，再三遲誤命令延長，均未能在期滿之四月八日前適時延長，其已失效亦不待
      言。
    3.該條例經四十六年立法院修正，等同制定新法說：此為最高法院八十八年度臺
      上字第三○九八號判決認定的理由，內容略以該條例於四十六年六月五日修正
      公布，刪除該條例第十條施行期間一年及第八條依特種刑事案件訴訟條例審理
      之規定，其原第九條改為第八條，第十一條改為第九條，修正前本條例全部內
      容，曾經立法院民刑商法委員會審查，認尚有繼續沿用之必要，始改採為新法
      之全部條文，並重新調整條次，形式上雖是「修正」，實質上係明白確認本條
      例已從臨時性舊法改制為常態性之刑事特別法，等同制定新法，因此本條例重
      新立法之合法性，應不因修正前曾施行期滿始以命令展期而有影響云云。惟查
      法律之制定，應有一定之程序，諸如提案、附議、討論（一、二、三讀會審查
      ）、表決，通過後始送總統公布，然依立法公報第十九會期第七期所載，四十
      六年修正該條例之提案，係為將該條例第八條刪除，惟因審查會又認為「本條
      例每年一度以命令延長，已達十餘年，顯然已失該條例規定之本意，莫如一併
      刪除，俟將來治安情況改善，本條例確無施行之必要時，再予廢除較為得體」
      ，爰決議「懲治盜匪條例第八條及第十條刪除，第九條改為第八條，第十一條
      改為第九條」，立法院會乃無異議通過。由此可見當次立法院院會，不過將該
      條例第八條及第十條刪除，後二條文往前移而已，並未重新三讀而立法，以制
      定其第一條至第七條及原來第九條及第十一條之條文。觀之四十六年六月七日
      總統府公報第八一六期所載之總統令為「茲將懲治盜匪條例第八條及第十條條
      文予以刪除，其原第九條改為第八條，第十一條改為第九條，公布之」，益證
      其然。然則，已失效之法律，如何刪除其中二條文？當然是誤以為有效才會如
      此。惟其未經立法程序而誤認已失效之法律為有效，縱送請總統公布，法理上
      ，亦無從認係重新立法，自不足以使失效之法律復活。觀之上述立法院公報討
      論事項之一業已載明「省略三讀通過」，是其未經重新立法已灼然甚明。因此
      ，當時不過刪除限時法條文而公布，目的在使其變成常態法而已，並未有重新
      立法之程序。此與十七年之「懲治盜匪暫行條例」係十三年之「懲治盜匪法」
      失效後重新制定之新法，而三十四年之「懲治盜匪條例」係十七年之「懲治盜
      匪暫行條例」失效後重新制定之新法，均不相同；亦與三十七年之「懲治走私
      條例」於四十四年修正全文、「肅清煙毒條例」於八十七年名稱修正為「毒品
      危害防制條例」並修正全文之情形，顯然不同。故不論由主觀觀點（立法委員
      之修正意見）或客觀觀點（修正之條文內容），該條例於四十六年之修正，並
      非重新制定新法。則現行未修正於三十三年制定的該條例第一、三、四、五、
      七等舊條文，其效力無從因四十六年修正其他條文而繼續沿用，極為明顯，亦
      即該等未修正之條文可否沿用，仍繫於原來舊條文之是否有效，而該等條文之
      業已失效，已如前述，故此說亦不可採。
  (三)又按法規競合時，傳統認為特別法優於普通法、重法優於輕法、‧‧‧，然此應
    係在競合之各法律，其制定與效力均無瑕疵與爭議為前提，如其中之一法律有爭
    議或瑕疵，雖未至於失效之地步，法官絕不能視若無睹的一味依特別法、重法論
    處，故應有其他的思考方向，如特別法之效力有瑕疵已引起社會學術及實務的普
    遍爭議與質疑，則其為法律本身的程序正義已臨破產邊緣，在此等爭議或瑕疵治
    癒之前，法官選擇效力無爭無瑕之法律而為論斷，應無違背法規競合優先適用之
    法理，亦即效力無瑕疵優於效力瑕疵之謂。如今懲治盜匪條例是否失效，已在學
    術界、律師界、實務界普遍爭議，且經立法機關舉辦公聽會、司法機關舉行座談
    會、釋憲機關正待釋憲中，審判機關已有拒絕適用之前例，報載監察院已完成調
    查，法務部亦已著手研擬廢止，並已於九十一年一月八日經立法院三讀通過廢止
    ，總統旋於九十一年一月三十日公布廢止，固縱認懲治盜匪條例於廢止前尚未失
    效，則本院斟酌利害得失，權衡公平正義，認應捨棄備受爭議且有瑕疵的懲治盜
    匪條例，而優先適用完美無瑕的普通刑法處斷，應屬符合民主社會法律人的經驗
    法則。再者，誠然法律有無抵觸憲法，應由司法院大法官統一解釋，而職司審判
    之普通法院法官就其受理之案件，對所適用之法律或命令，確信有牴觸憲法之疑
    義時，得以裁定停止訴訟程序，聲請大法官解釋，為司法院大法官審理案件法第
    五條第二項所規定。是以目前普通法院法官對於法律有無牴觸憲法，尚無違憲審
    查權，司法院大法官釋字第三七一號解釋，亦同此意旨。惟依憲法第八十條規定
    之授權，法官依據法律獨立審判，而所謂法律，則指憲法第一百七十條經立法院
    通過，總統公布之法律而言。然立法院亦基於國民主權原則，本於憲法之授權而
    立法，倘不符憲法上法律形式要件之規定，法官獨立審判時即無適用之義務。是
    以，懲治盜匪條例顯有違反法律成立基本要件之明顯重大瑕疵，悉如前述，普通
    法院法官固無逕行宣告其違憲而認其無效之權限，惟仍應依憲法第八十條之授權
    規定，本於法之確信（Opinio Juris），依據法解釋學之方法，就具體個案所適
    用之規定，審視其是否為憲法第一百七十條所謂之法律，既此理念，應無侵犯立
    法權之虞，且因僅就具體個案為法律適用之解釋而已，亦與司法院大法官審查該
    規定是否違憲而應認為無效之職權互不干涉，併此敘明。
  (四)綜上所述，懲治盜匪條例之效力瑕疵顯已無法治癒，本院基於憲法第八十條之授
    權規定，本於法之確信，認懲治盜匪條例早已於三十四年四月八日失其效力，衡
    諸具體個案正義之維護及審酌被告有權不受非依憲法所制定之刑事規定審判之基
    本權利，因認法官實不宜遽然適用懲治盜匪條例之相關規定。
三、查Ｔ型扳手為金屬製品，質地堅硬，在客觀上得以危害人生命、身體而具有危險
    性，又長約一臺尺之水果刀係屬客觀上足以危害人生命、身體而具有危險性之銳
    器，二者均係為兇器，被告庚○○、癸○○與姓名、年籍不詳綽號「金光仔」之
    男子，如附表所示之時地，攜帶客觀上足以危害人生命、身體而具有危險性之兇
    器Ｔ型扳手竊盜；又被告癸○○、庚○○與丁○○，持兇器水果刀強盜，核渠等
    二人所為，係犯刑法第三百二十一條第一項第三款攜帶兇器竊盜之加重竊盜罪及
    同法第三百三十條第一項之結夥三人以上攜帶兇器強盜之加重強盜罪。按行為後
    法律有變更者，適用裁判時之法律。但裁判前之法律有利於行為人者，適用最有
    利於行為人之法律，刑法第二條第一項定有明文。而被告犯罪後，刑法關於強盜
    罪部分業於九十一年一月三十日經總統公布修正，同年二月一日施行，是被告犯
    罪後法律已有變更，修正前刑法第三百三十條第一項之加重強盜罪法定本刑為五
    年以上十二年以下有期徒刑，修正後之刑法第三百三十條第一項之加重強盜罪法
    定本刑為七年以上有期徒刑，茲比較新舊法之結果，以修正前刑法第三百三十條
    第一項加重強盜罪之舊法有利於被告，依刑法第二條第一項但書之規定，應適用
    最有利於被告之舊法，即行為時之修正前刑法第三百三十條第一項加重強盜罪處
    罰，公訴人未予以比較適用，請求逕依修正後之刑法第三百三十條第一項之規定
    論處，容有未洽。又被告庚○○與癸○○二人間，就如附表編號一、三所示之加
    重竊盜犯行部分，具有犯意之聯絡及行為之分擔，為共同正犯，公訴人於起訴書
    中認定被告癸○○係基於幫助犯意，連續參與被告庚○○此二次竊盜犯行，應論
    以幫助犯云云，容有誤會，惟此部分業經到庭執行職務之檢察官當庭論告應予變
    更為共同正犯，始為正辦（見九十一年十二月九日審判筆錄）；被告庚○○與綽
    號「金光仔」之男子間，就如附表編號二、四所示之加重竊盜犯行部分，具有犯
    意之聯絡及行為之分擔，為共同正犯；被告癸○○、庚○○與丁○○等三人間，
    就加重強盜犯行部分，具有犯意之聯絡及行為之分擔，為共同正犯。被告庚○○
    、癸○○多次加重竊盜犯行，時間緊接，方法相同，所犯係構成要件同一之罪，
    顯係基於概括犯意為之，為連續犯，依刑法第五十六條之規定，分別以一罪論，
    並加重其刑。再者，公訴人於起訴書中認定被告庚○○、癸○○所犯上開二罪之
    間，有方法結果之牽連犯關係，請求依刑法第五十五條之規定，從一重處斷，委
    有未合，被告二人所犯之加重竊盜罪與加重強盜罪之間，犯意各別，行為互殊、
    罪名有異，詳如前述，應分論併罰之，然此部分業經到庭執行職務之檢察官當庭
    論告應予變更為數罪，請求予以分論併罰，誠屬的論，中其肯綮（見九十一年十
    二月九日審判筆錄）。至被告庚○○之選任辯護人為被告庚○○辯護稱︰被告庚○○所涉犯之加重竊盜罪部分，乃為自首，請依刑法第六十二條之規定，減輕其
    刑乙節，按刑法第六十二條所謂之自首，係指犯人在其犯罪未發覺前向該公務員
    自承犯罪而受裁判者而言，連續犯為裁判上一罪，裁判上一罪之一部分犯罪已被
    發覺而由警察機關就已發覺部分之犯罪訊問調查中，行為人自動陳述該連續犯之
    其他未被發覺部分之犯罪行為，核與自首之要件不符，無自首之效力是否及於全
    部犯罪之可言（最高法院迭著有七十六年度臺上字第七二五六號刑事判決要旨、
    七十八年度臺上字第三九二九號刑事判決要旨、七十八年度臺上字第四二二二號
    刑事判決要旨、八十年度臺上字第四三二七號刑事判決要旨、八十四年度臺上字
    第四五一六號刑事判決要旨參照，且為最高法院一貫所持之見解），被告庚○○
    、癸○○所竊得之如附表編號一所示之自用小客車，早於被告庚○○、癸○○二
    人未主動向偵查輔助機關即警察機關或檢察官自首前，即已為警所發覺，已如前
    述，茲不贅言，被告庚○○、癸○○二人雖就竊得如附表編號二、三、四所示之
    自用小客車部分，另於警察局調查時主動供承屬實在卷，揆諸上揭說明，自與刑
    法第六十二條所規定之「自首」要件迥異，是被告庚○○之選任辯護人前開所辯
    護之內容，於法尚屬無據，附此敘明。爰審酌被告二人前未曾受有期徒刑以上刑
    之宣告，有臺灣高雄地方法院檢察署刑案資料查註紀錄表及臺灣高等法院被告全
    國前案紀錄表各乙份附卷可按，素行均可，且正值青年之際，不思循合法正當途
    徑獲致財富，竟憑恃暴力、持兇器強取被害人財物花用，嚴重破壞社會治安，戕
    害被害人身心甚鉅，恣意侵奪被害人所管領之財物，惡性重大委實不宜寬貸，並
    於犯罪後飾詞圖卸，避重就輕，難認渠等二人有何悔悟之心，又斟酌渠等二人犯
    罪動機、目的、手段及所生危害程度，實際上並未傷害被害人陳忠勝之身體或生
    命，而被告庚○○就加重竊盜犯行部分，渠犯罪情節重於被告癸○○；被告癸○○就加重強盜犯行部分，渠犯罪之情節重於被告庚○○等一切情狀，分別量處如
    主文所示之刑，並定渠等二人應執行之刑。另公訴人又在起訴書中對於被告庚○○具體求處有期徒刑九年，被告癸○○具體求處有期徒刑八年乙節，公訴人起訴
    書中論告既有上揭瑕疵，故所逕以具體求刑部分即失所據，併此敘明。末就扣案
    之ＮＩＫＥ廠牌夾克（藍黑色，側灰色）一件、ＩＴＡＬＹＤＥＳＩＧＮ廠牌藍
    色鏡片眼鏡一副、ＮＩＫＥ廠牌（ＭＡＸＡＩＲ型）球鞋一雙等物，僅係被告癸○○實施加重強盜犯罪所穿戴之物，雖為被告癸○○所有，亦據被告癸○○供明
    屬實在卷，然尚難認係供被告癸○○實施加重強盜犯罪所用之物，故不予宣告沒
    收。至被告庚○○、癸○○共同實施加重竊盜犯罪所用之Ｔ型扳手及渠等二人共
    同實施加重強盜犯罪所用之水果刀二把，雖分屬被告庚○○及癸○○所有，亦據
    被告庚○○、癸○○二人供明屬實，然該Ｔ型扳手及水果刀二把既未扣案，且被
    告庚○○、癸○○二人供稱︰均已丟棄等語，此外復查無其他證據足認是否已經
    費失或滅失，俾免於將來執行困難計，爰不併為沒收之諭知，末此指明。
據上論斷，應依刑事訴訟法第二百九十九條第一項前段，刑法第二條第一項但書、第
二十八條、第五十六條、第三百二十一條第一項第三款、修正前第三百三十條第一項
，判決如主文。
本案經檢察官吳協展到庭執行職務。
中      華      民      國    九十一    年     十二     月    二十三    日
                                  臺灣高雄地方法院刑事第二庭
                                      法  官    劉定安
右正本證明與原本無異。
如不服本判決，應於判決送達後十日內，向本院提出上訴狀。
                                      書記官    蔡莉娟
中    華    民    國      九十一      年      十二      月      二十七      日
附表：
┌──┬───┬─────┬─────┬──────┬─────┬───┐
│編號│行為人│ 犯罪時間 │ 犯罪地點 │犯 罪 方 法 │ 所得物品 │被害人│
├──┼───┼─────┼─────┼──────┼─────┼───┤
│一  │庚○○│12.～│高雄市三民│庚○○以Ｔ型│牌照號碼Ｕ│何月珍│
│    │癸○○│12.凌晨三│區○○○路│扳手撬開車門│Ｓ—六○二│（已於│
│    │      │時四十分間│五九六巷口│及電門，賴建│一號自用小│12.│
│    │      │之某不詳時│與六○○號│廷則在旁把風│客車（裕隆│，在高│
│    │      │間        │前圍牆附近│            │廠牌，灰色│雄市三│
│    │      │          │          │            │，引擎號碼│民區大│
│    │      │          │          │            │︰ＹＬＮ三│和街三│
│    │      │          │          │            │三一ＧＸＩ│號前為│
│    │      │          │          │            │二○四七六│警尋獲│
│    │      │          │          │            │號）及其上│該車）│
│    │      │          │          │            │鞋子一雙等│。    │
│    │      │          │          │            │物。      │      │
├──┼───┼─────┼─────┼──────┼─────┼───┤
│二  │庚○○│12.下午│高雄市三民│庚○○以Ｔ型│牌照號碼Ｘ│陳耀登│
│    │姓名年│三時許    │區○○街四│扳手撬開車門│Ｂ—七九六│（已於│
│    │籍不詳│          │十巷口    │及電門，綽號│九號自用小│12.│
│    │綽號「│          │          │「金光仔」之│客車（裕隆│，在高│
│    │金光仔│          │          │男子在旁把風│廠牌，棕色│雄市三│
│    │」之男│          │          │            │，引擎號碼│民區漢│
│    │子    │          │          │            │︰ＹＬＮ三│口街與│
│    │      │          │          │            │三一ＧＬＩ│四平街│
│    │      │          │          │            │一七九七Ｙ│口為警│
│    │      │          │          │            │號）及其上│尋獲該│
│    │      │          │          │            │之日幣一千│車）。│
│    │      │          │          │            │元等物。  │      │
├──┼───┼─────┼─────┼──────┼─────┼───┤
│三  │庚○○│12.上午│高雄市左營│庚○○以Ｔ型│牌照號碼Ｖ│沈文賢│
│    │癸○○│十一時許  │區○○街與│扳手撬開車門│Ｌ—○六六│所有，│
│    │      │          │辛亥路口  │及電門，賴建│二號自用小│沈美華│
│    │      │          │          │廷則在旁把風│客車（三陽│持有使│
│    │      │          │          │            │廠牌，紅色│用（已│
│    │      │  │          │            │雅哥車型，│於1.│
│    │      │          │          │            │引擎號碼︰│1.，在│
│    │      │          │          │            │Ａ四Ｅ一○│高雄市│
│    │      │          │          │            │○八四號）│三民區│
│    │      │          │          │            │及其上之女│金山路│
│    │      │          │          │            │用高跟鞋一│三民高│
│    │      │          │          │            │雙、機車大│中圍牆│
│    │      │          │          │            │鎖三個、女│旁即鼎│
│    │      │          │          │            │用深色外套│金後路│
│    │      │          │          │            │二件、黑色│二五號│
│    │      │          │          │            │皮包一個等│前為警│
│    │      │          │          │            │物。      │尋獲該│
│    │      │          │          │            │          │車）。│
├──┼───┼─────┼─────┼──────┼─────┼───┤
│四  │庚○○│4.凌晨│高雄市左營│庚○○以Ｔ型│牌照號碼Ｃ│何義訓│
│    │姓名年│五時許    │區○○路二│扳手撬開車門│Ｏ—三六四│（已於│
│    │籍不詳│          │五一號前  │及電門，綽號│八號自用小│4.│
│    │綽號「│          │          │「金光仔」之│客車（克萊│，在高│
│    │金光仔│          │          │男子在旁把風│斯勒廠牌，│雄市三│
│    │」之男│          │          │            │白色，引擎│民區鼎│
│    │子    │          │          │            │號碼︰三Ｈ│文街與│
│    │      │          │          │            │Ｄ五六Ｆ七│鼎勇街│
│    │      │          │          │            │ＴＨ三○七│口為警│
│    │      │          │          │            │二九六號）│尋獲該│
│    │      │          │          │            │及其上之工│車）。│
│    │      │          │          │            │業用手電筒│      │
│    │      │          │          │            │八支等物。│      │
└──┴───┴─────┴─────┴──────┴─────┴───┘
附錄本案論罪科刑法條全文︰
刑法第三百二十一條
犯竊盜罪而有左列情形之一者，處六月以上、五年以下有期徒刑：
一  於夜間侵入住宅或有人居住之建築物、船艦或隱匿其內而犯之者。
二  毀越門扇、牆垣或其他安全設備而犯之者。
三  攜帶兇器而犯之者。
四  結夥三人以上而犯之者。
五  乘火災、水災或其他災害之際而犯之者。
六  在車站或埠頭而犯之者。
前項之未遂犯罰之。
修正前刑法第三百三十條第一項
犯強盜罪而有第三百二十一條第一項各款情形之一者，處五年以上十二年以下有期徒
刑。
修正後刑法第三百三十條第一項
犯強盜罪而有第三百二十一條第一項各款情形之一者，處七年以上有期徒刑。
